【裁判字號】    97,交聲,438
【裁判日期】    970521
【裁判案由】    聲明異議
【裁判全文】
臺灣高雄地方法院交通事件裁定     97年度交聲字第438號
原處分機關  高雄市政府交通局
異  議  人  甲○○
上列異議人即受處分人因違反道路交通管理處罰條例案件，對於
高雄市政府交通局97年2 月12日高市交裁字第裁32-B00000000號
違反道路交通管理事件裁決書處分，聲明異議，本院裁定如下：
    主  文
異議駁回。
    理  由
一、按汽車已領有號牌而未懸掛或不依指定位置懸掛者，處汽車
    所有人新台幣（下同）3600元以上10800 元以下罰鍰，並吊
    銷牌照，道路交通管理處罰條例第12條第1 項第7 款、第2
    項定有明文。又該法所指之車輛，係指在道路上以原動機行
    駛之汽車 (包括機器腳踏車）或以人力、獸力行駛之車輛，
    故機車亦在規範範圍內，同法第3 條第8 款亦有明文。又按
    汽車號牌懸掛位置，除原設有固定位置外，應依左列規定懸
    掛固定：三、機器腳踏車號牌每車1 面，應正面懸掛於車輛
    後端之明顯適當位置。... 汽車號牌不得變造損毀、塗抹或
    粘貼其他材料、加裝邊框或霓虹燈、裝置旋轉架、顛倒懸掛
    或以安裝其他器具之方式使不能辨認其牌號，並不得以他物
    遮蔽，如有污穢，致不能辨認其牌號時，應洗刷清楚，為道
    路交通安全規則第11條第1 項第1 款、第2 項所明定。而號
    牌之建立，不僅可藉由外觀上區分車輛間之不同，且有利於
    車籍之管理，於車禍、違規發生時，亦便於發現肇事、違規
    者，是上開規定，旨在禁止「使不能辨認牌號」之行為，故
    認定是否係明顯適當位置，或有無遭燈光或物品遮蔽等情，
    以及是否在車牌安裝其他器具者，自應以該號牌懸掛後是否
    易於辨識牌號為準。
二、本件異議人即受處分人甲○○駕駛其所有車牌號碼KUM-536
    號重型機車，於民國95年6 月21日10時05分許，行經漁港中
    一路，為高雄市政府警察局交通大隊第六分隊警員查獲異議
    人未依規定懸掛車牌行駛，而予開單舉發等情，有高雄市政
    府警察局舉發違反道路交通管理事件通知單（高市警交字第
    B00000000 號）、高雄市政府交通局違反道路交通管理事件
    裁決書（高市交裁字第裁32-B00000000號）、送達證書等在
    卷可稽。
三、聲明異議意旨略以：異議人係因固定車牌的車牌座破損，才
    將車牌懸掛在車後尾燈上方，懸掛效果與原規定處相同，不
    影響辨識，為此聲明異議請求撤銷原處分等語。
四、經查：異議人對於查獲當時並未懸掛車牌在常見固定位置乙
    節，坦承不諱，而異議人自承係掛在車後尾燈上方位置，經
    本院函詢，舉發員警表示，異議人車牌懸掛位置以正常角度
    無法看清車號，此有高雄市政府警察局前鎮分局97年4 月7
    日高市警前分六字第0970007680號函在卷可稽，且衡諸常情
    ，異議人所懸掛之位置，當會受到車燈照明之影響，而妨礙
    其辨識程度，是異議人有違反上揭規定之不依指定位置懸掛
    車牌之違規事實無訛。異議人辯稱不影響車牌辨識云云，難
    認有理。
五、從而，原處分機關援引上開道路交通管理處罰條例之規定，
    裁處異議人8,700 元，並吊銷牌照，並無不當。本件異議為
    無理由，應予駁回。
據上論斷，應依道路交通案件處理辦法第19條，裁定如主文。
中    華    民    國    97    年    5     月    21    日
                  交通法庭    法  官   吳金芳
以上正本證明與原本無異。
如不服本裁定，應於收受送達後5 日內向本院提出抗告狀。
中    華    民    國    97    年    5     月    26    日
                              書記官   武凱葳


司法院資訊處製作；財團法人民間司法改革基金會備份。
